【裁判字號】    89,易,1431
【裁判日期】    891229
【裁判案由】    傷害
【裁判全文】
臺灣彰化地方法院刑事判決                        八十九年度易字第一四三一號
    公  訴  人  臺灣彰化地方法院檢察署檢察官
    被      告  丁○○
    被      告  甲○○
右列被告因傷害案件，經檢察官提起公訴（八十九年度偵字第五五七四號），本院判
決如左：
    主  文
丁○○傷害人之身體，處拘役貳拾日。如易科罰金，以佰元折算壹日。
甲○○傷害人之身體，處拘役拾伍日。如易科罰金，以佰元折算壹日。
    事  實
一、丁○○係萬馬禮同居之女友，於民國（下同）八十九年六月二十一日凌晨零時三
    十分許，至彰化縣鹿港鎮○○路一八三巷四十五弄四十七號萬馬禮姐夫乙○○住
    處借用廁所時，適遇與萬馬禮有會款糾紛之甲○○，因不滿甲○○對其以眼瞅視
    ，繼之言語衝突，竟基於傷害故意，以手拉扯甲○○頭髮。甲○○不干受欺，亦
    基於傷害故意，以手回擊，二人即扭打互毆，致甲○○受有左、右手上臂外側、
    小腹中央、左大腿前方多處皮下瘀血、頭暈、噁心、嘔吐等傷害；丁○○受有頭
    部、面部、左肩及左腕挫傷等傷害。經在旁之乙○○等人隔離始罷手。
二、案經丁○○、甲○○訴由彰化縣警察局鹿港分局報請台灣彰化地方法院檢察署檢
    察官偵查起訴。
    理  由
一、訊據被告丁○○坦承於前揭時地與甲○○動手互毆，惟辯稱係正當防衛；被告甲○○則矢口否認傷害犯行，辯稱，係丁○○出手毆打伊，伊並未還擊，丁○○所
    受之傷害，係乙○○上前勸架要拉開二人時，不小心致丁○○跌倒，不慎撞擊地
    面所致云云。經查，前揭時、地乙○○與丙○○、被告甲○○等人在屋內，被告
    丁○○自屋外進入，與甲○○言語衝突後，便大打出手，互拉扯對方頭髮，經丙○○拉走甲○○，乙○○將丁○○推至屋外，雙方猶對罵，在屋外又一陣拉扯倒
    地後，適萬馬禮到達將丁○○拉起載走一情，業經證人丙○○於警訊、證人乙○○於警訊及本院調查中證述至明，互核相合。衡以證人乙○○為被告甲○○之乾
    爹，此據乙○○、甲○○自承無諱，若非被告甲○○確有出手毆打被告丁○○之
    情事，證人乙○○斷無為此不利於被告甲○○證詞之理，足見證人乙○○、丙○○所證之詞可加採信。又依丁○○所受傷勢為「頭部外傷、並面部、左肩部及左
    腕部挫傷」，有其診斷書在卷可憑，顯非一般勸架者拉推倒地足致，況與被告丁○○、證人乙○○、丙○○所述情節大相逕庭，益見被告甲○○所辯之無稽。再
    揆諸丁○○已自承先出手捉甲○○之頭髮，雙方即大打出手一節，明屬互毆，委
    與因排除對方現時不法之侵害而加以還擊之防衛行為有間，無得主張正當防衛至
    灼。復有甲○○、丁○○之診斷書附卷供證，是被告二人所辯均不足採，本件事
    證明確，被告二人犯行洵堪認定。
二、核被告丁○○、甲○○二人所為，均係犯刑法第二百七十七條第一項之普通傷害
    罪。爰審酌被告二人犯罪之動機、目的、手段，所受之傷害，並本件係由丁○○
    先出手傷人，及甲○○犯後仍飾詞不悔等一切情狀，分別量處如主文所示之刑，
    並均諭知易科罰金之折算標準，以資懲儆。
據上論斷，應依刑事訴訟法第二百九十九條第一項前段，刑法第二百七十七條第一項
、第四十一條，罰金罰鍰提高標準條例第一條前段、第二條，判決如主文。
本案經檢察官吳憲明到庭執行職務。
中      華      民      國    八十九    年    十二    月    二十九    日
                                      臺灣彰化地方法院刑事第二庭
                                          法  官  洪  榮  謙


司法院資訊處製作；財團法人民間司法改革基金會備份。
